最高法院刑事判決                              八十八年度台上字第五九二七號
    上  訴  人  甲○○  男
    選任辯護人  陳武璋律師
右上訴人因違反槍砲彈藥刀械管制條例案件，不服台灣高等法院台中分院中華民國八
十八年八月十一日第二審判決（八十七年度上訴字第三○○四號，起訴案號：台灣台
中地方法院檢察署八十七年度偵字第六○八八號），提起上訴，本院判決如左：
    主  文
上訴駁回。
    理  由
按刑事訴訟法第三百七十七條規定：上訴於第三審法院，非以判決違背法令為理由，
不得為之。是提起第三審上訴，應以原判決違背法令為理由，係屬法定要件。且必須
依據卷內資料為具體之指摘，並足據以辨認原判決已具備違背法令之形式，始屬相當
。本件原判決撤銷第一審科刑判決，改判依想像競合犯，從一重論處上訴人共同連續
未經許可，持有可發射子彈具有殺傷力之改造玩具手槍罪刑（並於刑之執行完畢或赦
免後，令入勞動場所強制工作參年）。已明所憑證據及認定理由。對於上訴人否認
有未經許可為綽號「阿達」之男子藏放槍彈之犯行，辯稱：仿ＧＬＯＣＫ廠半自動手
槍製造之改造玩具手槍一支（含彈匣一個）及制式子彈一發，是綽號「阿達」之男子
自己拿去藏放後告訴伊的，伊未曾去拿過云云。認係卸責之詞，不足採信，亦已依據
卷內證據資料，詳加指駁。且明刑法第六十二條前段所規定之自首，須對於未發覺
之罪為之而受裁判者始克當之。所謂未發覺，乃指犯罪事實未為有偵查犯罪職權之公
務員所發覺，或犯罪事實雖已發覺，而犯人為誰尚不知者而言。而所謂之發覺犯罪事
實，祇須有偵查犯罪職權之公務員，已知該犯罪事實之梗概為已足，無須確知該犯罪
事實之真實內容為必要。本件上訴人係因他案遭通緝，惟於逮捕上訴人之前，查緝逮
捕上訴人之警員楊舜發即已因其他線報而知悉上訴人可能藏有槍彈，已據證人楊舜發
供證在卷，警方因而懷疑上訴人尚另藏有槍彈，自屬合理有據，則就上訴人持有槍彈
之犯罪事實，難謂尚未被發覺。嗣上訴人經警追問後，始自白及引導而查獲本件之槍
彈，核與自首之規定有間。是以上訴人所辯本件槍彈伊係在警方未發覺犯罪前，帶同
警方取出，自動報繳，應合乎自動報繳免刑之規定，自非可採。另說明本件事證明確
，上訴人請求傳訊證人顏彰賢、楊舜發、李明元、張登貴以明其如何知道上訴人持有
槍彈，已無必要。原判決所為合法之事實認定，俱有卷內證據資料足憑，從形式上觀
察，並無違背法令之情形存在。上訴意旨置原判決上開明確論斷於不顧，仍執其在原
審所辯陳詞否認有與綽號「阿達」者共同藏放槍彈情事，及堅詞指其係自首，並帶同
警方取出槍彈自動報繳，原審未予傳訊證人顏彰賢等人為證，泛指原判決有不載理由
及證據調查未盡之違背法令，就原判決理由已說明事項，為單純事實之爭執，殊非適
法之第三審上訴理由。衡以上述說明，應認其上訴為違背法律上之程式，予以駁回。
據上論結，應依刑事訴訟法第三百九十五條前段，判決如主文。
中      華      民      國    八十八    年      十      月    二十一    日
                              最高法院刑事第三庭
                                  審判長法官  陳  錫  奎
                                        法官  洪  清  江
                                        法官  吳  昆  仁
                                        法官  李  伯  道
                                        法官  高  金  枝
      右正本證明與原本無異
                                              書  記  官
中      華      民      國    八十八    年      十      月    二十六    日
                                                                      Ｚ
